sk-SK: Rozchod koľajníc modelárskeho vlaku: Rozchod 2 ft; Rozchod 3 ft; Široký rozchod; Metrový rozchod; Úzky rozchod; Štandardný rozchod; Iné
zh-TW: 模型火車軌距: 2 呎軌距; 3 呎軌距; 寬軌; 米軌; 窄軌; 標準軌; 其他
sv: Spårvidd för modelltåg: 2 fots spårvidd; 3 fots spårvidd; Bredspår; Meterspår; Smalspår; Normalspår; Annan
el: Εύρος τροχιάς μοντέλου τρένου: Εύρος 2 ποδιών; Εύρος 3 ποδιών; Φαρδύ εύρος (broad gauge); Μετρικό εύρος; Στενό εύρος (narrow gauge); Τυπικό εύρος (standard gauge); Άλλο
cs: Rozchod koleje vláčku: Rozchod 2 stopy; Rozchod 3 stopy; Široký rozchod; Metrový rozchod; Úzký rozchod; Normální rozchod; Jiné
nb: Sporvidde for modelltog: 2-fots sporvidde; 3-fots sporvidde; Bredspor; Meterspor; Smalspor; Normalspor; Annet
th: โมเดลรถไฟติดตามเกจ: เกจ 2 ฟุต; เกจ 3 ฟุต; เกจกว้าง; เกจเมตร; เกจแคบ; เกจมาตรฐาน; อื่นๆ
fi: Pienoismallijunan raideleveys: 2 jalan raideleveys; 3 jalan raideleveys; Leveä raideleveys; Metrinen raideleveys; Kapearaiteinen; Normaali raideleveys; Muu
sl-SI: Tirna širina modela vlaka: Širina tira 2 ft; Širina tira 3 ft; Široki tir; Metrski tir; Ozki tir; Standardni tir; Drugo
lt-LT: Modelinio traukinio bėgių plotis: 2 pėd. vėžė; 3 pėd. vėžė; Plačioji vėžė; Metrinė vėžė; Siauroji vėžė; Standartinė vėžė; Kita
ko: 모형 기차 트랙 게이지: 2피트 게이지; 3피트 게이지; 광궤; 미터 게이지; 협궤; 표준궤; 기타
pt-PT: Bitola das vias de comboios em miniatura: Bitola de 2 pés; Bitola de 3 pés; Bitola larga; Bitola métrica; Bitola estreita; Bitola padrão; Outro
nl: Modeltrein spoorwijdte: 2-voet-spoor; 3-voet-spoor; Breedspoor; Meterspoor; Smalspoor; Normaalspoor; Overig
hr-HR: Širina kolosjeka modela vlaka: Kolosijek od 2 stope; Kolosijek od 3 stope; Široki kolosijek; Metarski kolosijek; Uski kolosijek; Standardni kolosijek; Ostalo
en: Model train track gauge: 2 ft gauge; 3 ft gauge; Broad gauge; Meter gauge; Narrow gauge; Standard gauge; Other
hu: Modellvonat sínjének nyomtávja: 2 láb nyomtáv; 3 láb nyomtáv; Széles nyomtáv; Méteres nyomtáv; Keskeny nyomtáv; Normál nyomtáv; Egyéb
pl: Rozstaw toru kolejki modelarskiej: Rozstaw 2 stopy; Rozstaw 3 stopy; Szeroki tor; Rozstaw metrowy; Wąski tor; Normalny tor; Inny
it: Scartamento dei binari per modellismo ferroviario: Scartamento 2 piedi; Scartamento 3 piedi; Scartamento largo; Scartamento metrico; Scartamento ridotto; Scartamento standard; Altro
zh-CN: 模型火车轨距: 2 英尺轨距; 3 英尺轨距; 宽轨; 米轨; 窄轨; 标准轨; 其他
da: Sporvidde til modeltog: 2-fods sporvidde; 3-fods sporvidde; Bredspor; Meterspor; Smalspor; Normalspor; Andet
ru: Колея модели поезда: Колея 2 фута; Колея 3 фута; Широкая колея; Метровая колея; Узкоколейная; Стандартная колея; Другое
pt-BR: Trem de modelismo bitola da via: Bitola de 2 pés; Bitola de 3 pés; Bitola larga; Bitola métrica; Bitola estreita; Bitola padrão; Outra
bg-BG: Мащаб (ширина на междурелсието) на релсите за моделни влакове: Междурелсие 2 фута; Междурелсие 3 фута; Широко междурелсие; Метрово междурелсие; Тясно междурелсие; Стандартно междурелсие; Друго
ja: 鉄道模型追跡ゲージ: 2フィート軌間; 3フィート軌間; 広軌; メーターゲージ; 狭軌; 標準軌; その他
tr: Model tren ray açıklığı: 2 ft hat açıklığı; 3 ft hat açıklığı; Geniş hat açıklığı; Metre hat açıklığı; Dar hat açıklığı; Standart hat açıklığı; Diğer
fr: Écartement de voie du train miniature: Écartement de 2 pi; Écartement de 3 pi; Voie large; Voie métrique; Voie étroite; Voie normale; Autre
ro-RO: Ecartamentul șinelor pentru trenuri de modelism: Ecartament de 2 ft; Ecartament de 3 ft; Ecartament larg; Ecartament metric; Ecartament îngust; Ecartament standard; Altele
vi: Khổ đường ray xe lửa mô hình: Khổ 2 ft; Khổ 3 ft; Khổ rộng; Khổ 1 mét; Khổ hẹp; Khổ tiêu chuẩn; Khác
es: Ancho de vía del tren de modelismo: Ancho de vía de 2 pies; Ancho de vía de 3 pies; Vía ancha; Vía métrica; Vía estrecha; Vía estándar; Otro
de: Spurweite der Modelleisenbahn: 2-Fuß-Spur; 3-Fuß-Spur; Breitspur; Meterspur; Schmalspur; Normalspur; Sonstige